【裁判字號】    97,訴,918
【裁判日期】    971231
【裁判案由】    違反毒品危害防制條例
【裁判全文】
臺灣嘉義地方法院刑事判決               97年度訴字第918號
公  訴  人  臺灣嘉義地方法院檢察署檢察官
被      告  甲○○
指定辯護人  本院公設辯護人  丙○○
被      告  乙○○
上  一  人
選任辯護人  楊漢東律師
上列被告因違反毒品危害防制條例案件，經檢察官提起公訴（九
十七年度偵字第五一八五號），本院判決如下：
    主    文
甲○○、乙○○共同犯如附表所示之罪，各處如附表所示之刑。
各應執行有期徒刑柒年捌月。扣案之第二級毒品甲基安非他命伍
拾壹包（驗餘含伍拾壹個夾鏈袋、伍拾壹張標籤及肆張白紙重量
合計參參點零玖柒公克）均沒收銷毀之，上開毒品甲基安非他命
外包裝夾鏈袋伍拾壹個均沒收、電子磅秤壹台、門號00000
00000、0000000000、0000000000、
0000000000號行動電話肆支（均含ＳＩＭ卡各壹枚）
及帳冊壹本均沒收。未扣案之販賣第二級毒品所得新臺幣玖仟伍
佰元由甲○○、乙○○連帶沒收，如全部或一部不能沒收時，以
其財產抵償之；未扣案之販賣第二級毒品所得新臺幣壹仟元由甲
○○、乙○○與共犯谷傳水連帶沒收，如全部或一部不能沒收時
，以其財產抵償之。
    事    實
一、甲○○前因施用第二級毒品案件，經本院以九十六年度嘉簡
    字第一一四四號判決，判處有期徒刑五月，如易科罰金以新
    臺幣一千元折算一日確定，於民國九十七年三月二十五日易
    科罰金執行完畢出監。甲○○猶不知悔改，與乙○○均明知
    甲基安非他命屬毒品危害防制條例第二條第二項第二款所列
    之第二級毒品，不得非法持有、販賣，竟共同基於販賣第二
    級毒品甲基安非他命以營利之犯意聯絡，自九十七年五月間
    某日起，由甲○○向真實姓名年籍不詳綽號「大粒仔」之成
    年男子購入數量不詳之第二級毒品甲基安非他命及於九十七
    年六月十一日向楊義敏以每兩（約三七‧五公克）新臺幣（
    下同）十萬元價格購入第二級毒品甲基安非他命後，在其位
    於嘉義市○○街八九號一樓二及嘉義市○○街四一號租屋處
    以電子磅秤、夾鏈袋進行分裝，另由乙○○在分裝完成之各
    夾鏈袋上標示價格，並記載交易內容於帳冊，再以甲○○所
    有門號0000000000、0000000000、0
    000000000號及乙○○所有門號00000000
    00號行動電話為聯絡工具，於如附表編號一至七所示之時
    間、地點，以如附表編號一至七所示之方式、價格，販賣第
    二級毒品甲基安非他命予如附表編號一至七所示之人牟利，
    另於如附表編號八所示之時間、地點，委由與甲○○、乙○
    ○有販賣第二級毒品甲基安非他命以營利之犯意聯絡之谷傳
    水，以如附表編號八所示之方式、價格，販賣第二級毒品甲
    基安非他命予如附表編號八所示之人牟利。嗣於九十七年七
    月十九日下午四時三十分許，在嘉義市○○街八九號一樓二
    扣得第二級毒品甲基安非他命五十一包（驗餘含五十一個夾
    鏈袋、五十一張標籤及四張白紙重量合計三三‧○九七公克
    ）、上開行動電話四支（均含ＳＩＭ卡各一枚），及甲○○
    所有供販賣第二級毒品甲基安非他命所用電子磅秤一台、帳
    冊一本，始悉上情。
二、案經嘉義市政府警察局第二分局報告臺灣嘉義地方法院檢察
    署檢察官偵查起訴。
    理    由
一、按被告以外之人於審判外之陳述，經當事人於審判程序同意
    作為證據，法院審酌該言詞陳述或書面陳述作成時之情況，
    認為適當者，亦得為證據。當事人、代理人或辯護人於法院
    調查證據時，知有第一百五十九條第一項不得為證據之情形
    ，而未於言詞辯論終結前聲明異議，視為有前項之同意，刑
    事訴訟法第一百五十九條之五定有明文。查本件認定事實所
    引用之供述證據，經本院於審理時提示被告甲○○、乙○○
    及其辯護人均表示無意見，迄於言詞辯論終結前亦未聲明異
    議，可認為同意作為證據，本院審酌該供述證據之取得過程
    並無瑕疵，與本案待證事實間復具有相當之關聯性，以之為
    本案證據尚無不當，自得採為證據，先予明。
二、上開事實，業據被告甲○○（見本院卷第七五、一一三至一
    一五頁）、乙○○（見本院卷第六九、一一五至一一七頁）
    於本院坦承不諱，核與證人谷傳水（見偵查卷第四六、四七
    、一三七頁）、簡嘉佑（見偵查卷第二九九、三○○頁）、
    蔡金城（見偵查卷第三一六、三三○、三三一頁）於偵查中
    證述情節相符，並有臺灣大哥大資料查詢（見本院卷第九四
    頁）、遠傳資料查詢（見本院卷第九六頁）、亞太行動資料
    查詢（見本院卷第九七頁）附卷可稽，復有白色結晶五十一
    包、上開行動電話四支（均含ＳＩＭ卡各一枚）、電子磅秤
    一台及帳冊一本扣案可資佐證。而扣案之白色結晶，經行政
    院衛生署管制藥品管理局鑑定結果，檢出第二級毒品甲基安
    非他命成分（驗餘含五十一個夾鏈袋、五十一張標籤及四張
    白紙合計重三三‧○九七公克）等情，有該局九十七年八月
    五日管檢字第○九七○○○七七四七號鑑定書）在卷可按（
    見偵查卷第四一、四二頁），堪認被告二人上開自白與事實
    相符，應屬可信。本案事證明確，被告二人犯行均堪以認定
    ，應依法論科。
三、查甲基安非他命屬毒品危害防制條例第二條第二項第二款所
    列之第二級毒品，核被告甲○○、乙○○就附表所為，均係
    犯毒品危害防制條例第四條第二項之販賣第二級毒品罪。被
    告甲○○、乙○○就附表編號一至七所示犯行；被告甲○○
    、乙○○、谷傳水就附表編號八所示犯行，有犯意之聯絡及
    行為之分擔，均為共同正犯。其因販賣第二級毒品甲基安非
    他命而持有甲基安非他命之低度行為，為其販賣之高度行為
    所吸收，均不另論罪。又被告二人所犯如附表所示各罪，犯
    意各別，行為獨立，應予分論併罰。查被告甲○○有犯罪事
    實欄所載之犯罪科刑及執行完畢紀錄，有臺灣高等法院被告
    前案紀錄表附卷足參，其受徒刑之執行完畢後，五年以內故
    意再犯本案有期徒刑以上如附表所示之罪，均為累犯，應各
    依刑法第四十七條第一項規定加重其刑（其中法定刑為無期
    徒刑部分，依法不得加重）。又按犯毒品危害防制條例第四
    條第二項之罪，供出毒品來源，因而破獲者，得減輕其刑，
    同條例第十七條定有明文，被告甲○○為警查獲後，於九十
    七年十月二十三日警詢、偵查時供稱：其所販賣之第二級毒
    品甲基安非他命係於九十七年六月十一日向楊義敏購買等語
    ，檢察官因而就楊義敏販賣第二級毒品甲基安非他命予被告
    甲○○部分，以九十七年度偵字第五九九四號、九十七年度
    毒偵字第一四二五號提起公訴，有本院辦理刑事案件電話紀
    錄查詢表（見本院卷第八九頁）及起訴書（見本院卷第九○
    至九三頁）附卷可稽，爰依毒品危害防制條例第十七條規定
    就如附表編號一至三、六至八所示被告甲○○販賣第二級毒
    品罪部分，減輕其刑，並依法先加後減之。爰審酌被告甲○
    ○、乙○○分係國中、小學畢業之智識程度，販賣毒品對國
    人身心及社會治安之危害，販賣之次數、所得，及犯後於偵
    查中供出毒品來源，因而破獲，且於本院坦承犯行，深具悔
    意等一切情狀，分別量處如附表所示之刑，並定其應執行之
    刑，以資懲儆。扣案之被告二人販賣之甲基安非他命五十一
    包（驗餘含五十一個夾鏈袋、五十一張標籤及四張白紙重量
    合計三三‧○九七公克），係屬毒品危害防制條例第二條第
    二項第二款所列之第二級毒品，不論屬犯人所有與否，均應
    依毒品危害防制條例第十八條第一項前段之規定，宣告沒收
    銷燬之；扣案之包裹盛裝上開甲基安非他命夾鏈袋五十一個
    、電子磅秤一台、門號0000000000、00000
    00000、0000000000號行動電話三支（均含
    ＳＩＭ卡各一枚）、帳冊一本及門號0000000000
    號行動電話（含ＳＩＭ卡一枚），分係被告甲○○、乙○○
    所有供犯本案販賣第二級毒品所用之物，業據被告二人於本
    院供承在卷，併依毒品危害防制條例第十九條第一項之規定
    宣告沒收。又被告甲○○、乙○○共同販毒如附表編號一至
    七所得；被告甲○○、乙○○、共犯谷傳水共同販毒如附表
    編號八所得，為因犯販賣第二級毒品罪所得之財物，雖未扣
    案，仍應依毒品危害防制條例第十九條第一項規定諭知連帶
    沒收，如全部或一部不能沒收時，以其財產抵償之。至於九
    十七年七月十九日在共犯谷傳水身上扣得之門號00000
    00000號行動電話、第二級毒品甲基安非他命二包；於
    同日在嘉義市○○街八九號一樓二扣得之第一級毒品海洛因
    六包；於同日在被告甲○○身上扣得之第二級毒品甲基安非
    他命一包，被告二人均否認與販賣本案第二級毒品有關，亦
    均無證據證明與被告二人所犯本案販賣第二級毒品罪有何關
    連，爰不予宣告沒收及沒收銷燬之，附此敘明。
據上論斷，應依刑事訴訟法第二百九十九條第一項前段，毒品危
害防制條例第四條第二項、第十七條、第十八條第一項前段、第
十九條第一項，刑法第十一條、第二十八條、第四十七條第一項
、第五十一條第五款，判決如主文。
本案經檢察官廖俊豪到庭執行職務。
中    華    民    國    97    年    12    月    31    日
                  刑事第三庭    審判長法  官  陳仁智
                                      法  官  劉瓊雯
                                      法  官  鄭雅文
以上正本證明與原本無異。
如不服本判決應於判決送達後十日內向本院提出上訴書狀，並應
敘述具體理由；其未敘述上訴理由者，應於上訴期間屆滿後二十
日內向本院補提理由書（均須按他造當事人之人數附繕本）「切
勿逕送上級法院」。
中    華    民    國    97    年    12    月    31    日
                                      書記官  鄭翔元
附錄論罪科刑法條：
毒品危害防制條例第四條第二項
製造、運輸、販賣第二級毒品者，處無期徒刑或七年以上有期徒
刑，得併科新臺幣七百萬元以下罰金。
附表：
┌──┬───┬───────┬─────────────────┬───────────┬──────────────┐
│編號│買受人│時          間│交易內容（聯絡方式、接洽者、交易地│罪                  名│宣           告           刑│
│    │      │              │點、數量、價格等）                │                      │                            │
├──┼───┼───────┼─────────────────┼───────────┼──────────────┤
│一  │谷傳水│九十七年七月中│谷傳水直接至甲○○及乙○○位於嘉義│甲○○、乙○○共同販賣│甲○○處有期徒刑參年捌月，莊│
│    │      │旬（卡玫基颱風│市○區○○街八九號一樓二租賃處，以│第二級毒品，甲○○累犯│秋琴處有期徒刑柒年。扣案之第│
│    │      │來襲前一、二日│三千元價格，向甲○○購買第二級毒品│                      │二級毒品甲基安非他命伍拾壹包│
│    │      │）            │甲基安非他命一包。                │                      │（驗餘含伍拾壹個夾鏈袋、伍拾│
│    │      │              │                                  │                      │壹張標籤及肆張白紙重量合計參│
│    │      │              │                                  │                      │參點零玖柒公克）均沒收銷毀之│
│    │      │              │                                  │                      │，上開毒品甲基安非他命外包裝│
│    │      │              │                                  │                      │夾鏈袋伍拾壹個均沒收、電子磅│
│    │      │              │                                  │                      │秤壹台、門號00000000│
│    │      │              │                                  │                      │一一、0000000000、│
│    │      │              │                                  │                      │0000000000、○九八│
│    │      │              │                                  │                      │0000000號行動電話肆支│
│    │      │              │                                  │                      │（均含ＳＩＭ卡各壹枚）及帳冊│
│    │      │              │                                  │                      │壹本均沒收，販賣第二級毒品犯│
│    │      │              │                                  │                      │罪所得新臺幣參仟元由甲○○、│
│    │      │              │                                  │                      │乙○○連帶沒收，如全部或一部│
│    │      │              │                                  │                      │不能沒收時，以其財產抵償之。│
├──┼───┼───────┼─────────────────┼───────────┼──────────────┤
│二  │簡嘉佑│九十七年六月二│簡嘉佑撥打門號0000000000│甲○○、乙○○共同販賣│甲○○處有期徒刑參年捌月，莊│
│    │      │十五日至同年六│號行動電話予甲○○所使用之門號○九│第二級毒品，甲○○累犯│秋琴處有期徒刑柒年。扣案之第│
│    │      │月底某日晚上  │00000000號行動電話與甲○○│                      │二級毒品甲基安非他命伍拾壹包│
│    │      │              │先行聯繫購毒事宜，由甲○○騎乘機車│                      │（驗餘含伍拾壹個夾鏈袋、伍拾│
│    │      │              │至嘉義市家樂福旁地下道出口附近路旁│                      │壹張標籤及肆張白紙重量合計參│
│    │      │              │，將第二級毒品甲基安非他命一包交予│                      │參點零玖柒公克）均沒收銷毀之│
│    │      │              │簡嘉佑，並收取二千元價金。        │                      │，上開毒品甲基安非他命外包裝│
│    │      │              │                                  │                      │夾鏈袋伍拾壹個均沒收、電子磅│
│    │      │              │                                  │                      │秤壹台、門號00000000│
│    │      │              │                                  │                      │一一、0000000000、│
│    │      │              │                                  │                      │0000000000、○九八│
│    │      │              │                                  │                      │0000000號行動電話肆支│
│    │      │              │                                  │                      │（均含ＳＩＭ卡各壹枚）及帳冊│
│    │      │              │                                  │                      │壹本均沒收，販賣第二級毒品犯│
│    │      │              │                                  │                      │罪所得新臺幣貳仟元由甲○○、│
│    │      │              │                                  │                      │乙○○連帶沒收，如全部或一部│
│    │      │              │                                  │                      │不能沒收時，以其財產抵償之。│
├──┼───┼───────┼─────────────────┼───────────┼──────────────┤
│三  │簡嘉佑│九十七年七月某│簡嘉佑撥打門號0000000000│甲○○、乙○○共同販賣│甲○○處有期徒刑參年捌月，莊│
│    │      │日下午        │號行動電話予甲○○所使用之門號八七│第二級毒品，甲○○累犯│秋琴處有期徒刑柒年。扣案之第│
│    │      │              │一九○七一一號行動電話與甲○○先行│                      │二級毒品甲基安非他命伍拾壹包│
│    │      │              │聯繫購毒事宜，由甲○○騎乘機車至嘉│                      │（驗餘含伍拾壹個夾鏈袋、伍拾│
│    │      │              │義市家樂福旁地下道出口附近路旁，以│                      │壹張標籤及肆張白紙重量合計參│
│    │      │              │二千元價格，販賣第二級毒品甲基安非│                      │參點零玖柒公克）均沒收銷毀之│
│    │      │              │他命一包予簡嘉佑。                │                      │，上開毒品甲基安非他命外包裝│
│    │      │              │                                  │                      │夾鏈袋伍拾壹個均沒收、電子磅│
│    │      │              │                                  │                      │秤壹台、門號00000000│
│    │      │              │                                  │                      │一一、0000000000、│
│    │      │              │                                  │                      │0000000000、○九八│
│    │      │              │                                  │                      │0000000號行動電話肆支│
│    │      │              │                                  │                      │（均含ＳＩＭ卡各壹枚）及帳冊│
│    │      │              │                                  │                      │壹本均沒收，販賣第二級毒品犯│
│    │      │              │                                  │                      │罪所得新臺幣貳仟元由甲○○、│
│    │      │              │                                  │                      │乙○○連帶沒收，如全部或一部│
│    │      │              │                                  │                      │不能沒收時，以其財產抵償之。│
├──┼───┼───────┼─────────────────┼───────────┼──────────────┤
│四  │蔡金城│九十七年五月中│甲○○與乙○○至蔡金城父親所經營之│甲○○、乙○○共同販賣│甲○○處有期徒刑柒年貳月，莊│
│    │      │旬某日        │麵攤消費，蔡金城向其表示欲購買五百│第二級毒品，甲○○累犯│秋琴處有期徒刑柒年。扣案之第│
│    │      │              │元第二級毒品甲基安非他命，並交付五│                      │二級毒品甲基安非他命伍拾壹包│
│    │      │              │百元價金與甲○○，甲○○向乙○○表│                      │（驗餘含伍拾壹個夾鏈袋、伍拾│
│    │      │              │示上情，並自乙○○所背之皮包內取出│                      │壹張標籤及肆張白紙重量合計參│
│    │      │              │一包第二級毒品甲基安非他命交付蔡金│                      │參點零玖柒公克）均沒收銷毀之│
│    │      │              │城。                              │                      │，上開毒品甲基安非他命外包裝│
│    │      │              │                                  │                      │夾鏈袋伍拾壹個均沒收、電子磅│
│    │      │              │                                  │                      │秤壹台、門號00000000│
│    │      │              │                                  │                      │一一、0000000000、│
│    │      │              │                                  │                      │0000000000、○九八│
│    │      │              │                                  │                      │0000000號行動電話肆支│
│    │      │              │                                  │                      │（均含ＳＩＭ卡各壹枚）及帳冊│
│    │      │              │                                  │                      │壹本均沒收，販賣第二級毒品犯│
│    │      │              │                                  │                      │罪所得新臺幣伍佰元由甲○○、│
│    │      │              │                                  │                      │乙○○連帶沒收，如全部或一部│
│    │      │              │                                  │                      │不能沒收時，以其財產抵償之。│
├──┼───┼───────┼─────────────────┼───────────┼──────────────┤
│五  │蔡金城│九十七年六月十│蔡金城撥打門號0000000000│甲○○、乙○○共同販賣│甲○○處有期徒刑柒年貳月，莊│
│    │      │日            │號行動電話號碼予甲○○及乙○○使用│第二級毒品，甲○○累犯│秋琴處有期徒刑柒年。扣案之第│
│    │      │              │如犯罪事實欄所示四支行動電話中之某│                      │二級毒品甲基安非他命伍拾壹包│
│    │      │              │門號，與甲○○先行聯繫購毒事宜，由│                      │（驗餘含伍拾壹個夾鏈袋、伍拾│
│    │      │              │甲○○將第二級毒品甲基安非他命一包│                      │壹張標籤及肆張白紙重量合計參│
│    │      │              │攜至蔡金城位於嘉義市○○○路三六五│                      │參點零玖柒公克）均沒收銷毀之│
│    │      │              │巷七號住處交付蔡金城，並收取一千元│                      │，上開毒品甲基安非他命外包裝│
│    │      │              │價金。                            │                      │夾鏈袋伍拾壹個均沒收、電子磅│
│    │      │              │                                  │                      │秤壹台、門號00000000│
│    │      │              │                                  │                      │一一、0000000000、│
│    │      │              │                                  │                      │0000000000、○九八│
│    │      │              │                                  │                      │0000000號行動電話肆支│
│    │      │              │                                  │                      │（均含ＳＩＭ卡各壹枚）及帳冊│
│    │      │              │                                  │                      │壹本均沒收，販賣第二級毒品犯│
│    │      │              │                                  │                      │罪所得新臺幣壹仟元由甲○○、│
│    │      │              │                                  │                      │乙○○連帶沒收，如全部或一部│
│    │      │              │                                  │                      │不能沒收時，以其財產抵償之。│
├──┼───┼───────┼─────────────────┼───────────┼──────────────┤
│六  │蔡金城│九十七年六月二│蔡金城撥打門號0000000000│甲○○、乙○○共同販賣│甲○○處有期徒刑參年捌月，莊│
│    │      │十一日        │號行動電話號碼予甲○○及乙○○使用│第二級毒品，甲○○累犯│秋琴處有期徒刑柒年。扣案之第│
│    │      │              │如犯罪事實欄所示四支行動電話中之某│                      │二級毒品甲基安非他命伍拾壹包│
│    │      │              │門號，與甲○○先行聯繫購毒事宜，再│                      │（驗餘含伍拾壹個夾鏈袋、伍拾│
│    │      │              │至甲○○及乙○○位於嘉義市○○街四│                      │壹張標籤及肆張白紙重量合計參│
│    │      │              │一號租屋處給付五百元價金予甲○○，│                      │參點零玖柒公克）均沒收銷毀之│
│    │      │              │由甲○○交付第二級毒品甲基安非他命│                      │，上開毒品甲基安非他命外包裝│
│    │      │              │一包予蔡金城。                    │                      │夾鏈袋伍拾壹個均沒收、電子磅│
│    │      │              │                                  │                      │秤壹台、門號00000000│
│    │      │              │                                  │                      │一一、0000000000、│
│    │      │              │                                  │                      │0000000000、○九八│
│    │      │              │                                  │                      │0000000號行動電話肆支│
│    │      │              │                                  │                      │（均含ＳＩＭ卡各壹枚）及帳冊│
│    │      │              │                                  │                      │壹本均沒收，販賣第二級毒品犯│
│    │      │              │                                  │                      │罪所得新臺幣伍佰元由甲○○、│
│    │      │              │                                  │                      │乙○○連帶沒收，如全部或一部│
│    │      │              │                                  │                      │不能沒收時，以其財產抵償之。│
├──┼───┼───────┼─────────────────┼───────────┼──────────────┤
│七  │蔡金城│九十七年七月中│蔡金城撥打門號0000000000│甲○○、乙○○共同販賣│甲○○處有期徒刑參年捌月，莊│
│    │      │旬某日        │號行動電話號碼予甲○○及乙○○使用│第二級毒品，甲○○累犯│秋琴處有期徒刑柒年。扣案之第│
│    │      │              │如犯罪事實欄所示四支行動電話中之某│                      │二級毒品甲基安非他命伍拾壹包│
│    │      │              │門號，與甲○○先行聯繫購毒事宜，再│                      │（驗餘含伍拾壹個夾鏈袋、伍拾│
│    │      │              │至甲○○及乙○○位於嘉義市○○街四│                      │壹張標籤及肆張白紙重量合計參│
│    │      │              │一號租屋處給付五百元價金予甲○○，│                      │參點零玖柒公克）均沒收銷毀之│
│    │      │              │由甲○○交付第二級毒品甲基安非他命│                      │，上開毒品甲基安非他命外包裝│
│    │      │              │一包予蔡金城。                    │                      │夾鏈袋伍拾壹個均沒收、電子磅│
│    │      │              │                                  │                      │秤壹台、門號00000000│
│    │      │              │                                  │                      │一一、0000000000、│
│    │      │              │                                  │                      │0000000000、○九八│
│    │      │              │                                  │                      │0000000號行動電話肆支│
│    │      │              │                                  │                      │（均含ＳＩＭ卡各壹枚）及帳冊│
│    │      │              │                                  │                      │壹本均沒收，販賣第二級毒品犯│
│    │      │              │                                  │                      │罪所得新臺幣伍佰元由甲○○、│
│    │      │              │                                  │                      │乙○○連帶沒收，如全部或一部│
│    │      │              │                                  │                      │不能沒收時，以其財產抵償之。│
├──┼───┼───────┼─────────────────┼───────────┼──────────────┤
│八  │真實姓│九十七年七月十│「角鐵」撥打電話予甲○○及乙○○使│甲○○、乙○○共同販賣│甲○○處有期徒刑參年捌月，莊│
│    │名年籍│九日上午      │用如犯罪事實欄所示四支行動電話中之│第二級毒品，甲○○累犯│秋琴處有期徒刑柒年。扣案之第│
│    │不詳綽│              │某某門號，向甲○○購買第二級毒品甲│                      │二級毒品甲基安非他命伍拾壹包│
│    │號「角│              │基安非他命一千元，甲○○再委由谷傳│                      │（驗餘含伍拾壹個夾鏈袋、伍拾│
│    │鐵」之│              │水將第二級毒品甲基安非他命一包攜至│                      │壹張標籤及肆張白紙重量合計參│
│    │成年男│              │嘉義市西區家樂福大賣場對面之統一便│                      │參點零玖柒公克）均沒收銷毀之│
│    │子    │              │利商店交予「角鐵」（谷傳水所涉販賣│                      │，上開毒品甲基安非他命外包裝│
│    │      │              │第二級毒品罪嫌部分由檢察官另案偵辦│                      │夾鏈袋伍拾壹個均沒收、電子磅│
│    │      │              │中）。                            │                      │秤壹台、門號00000000│
│    │      │              │                                  │                      │一一、0000000000、│
│    │      │              │                                  │                      │0000000000、○九八│
│    │      │              │                                  │                      │0000000號行動電話肆支│
│    │      │              │                                  │                      │（均含ＳＩＭ卡各壹枚）及帳冊│
│    │      │              │                                  │                      │壹本均沒收，販賣第二級毒品犯│
│    │      │              │                                  │                      │罪所得新臺幣壹仟元由甲○○、│
│    │      │              │                                  │                      │乙○○與共犯谷傳水連帶沒收，│
│    │      │              │                                  │                      │如全部或一部不能沒收時，以其│
│    │      │              │                                  │                      │財產抵償之。                │
└──┴───┴───────┴─────────────────┴───────────┴──────────────┘


司法院資訊處製作；財團法人民間司法改革基金會備份。
